# 对联营公司的长期股权投资问题

提问人：shuzi079 时间：2016-05-24 21:39:30
请教陈版主，在IFRS下，公司A有一家联营公司B，占30%股份。在A对B投资后的第三年，B的部分资产评估增值了约 100 元。评估增值后，B公司连年亏损，如不考虑评估增值，B的总资产已小于总负债 60 元。考虑评估增值后，净资产为 40 元。此时在A的合并报表上，对B的长投是否已经应该亏损至 0 元，并单独对评估增值部分进行减值测试？还是应该把评估增值考虑进去，还剩40*30%=12元？
如果上述问题加上如下条件：A对B的投资还形成了 80 元商誉。在分享B的亏损时，如长投原值都已经被减记至 0 ，是否可以继续亏商誉那部分？如果可以，那么是应该先亏商誉还是先亏评估增值？

回答人：chenyiwei
1 、要看这些评估增值的资产是否属于A或者B的会计政策中要求以公允价值进行后续计量的资产，或者采用重估值模型进行后续计量的固定资产、无形资产等，根据具体情况处理。如果这些资产按照A和B的会计政策既不能采用公允价值进行后续计量，也不是采用重估值模型进行后续计量的固定资产、无形资产等，则这部分评估增值在权益法核算中不考虑。 2 、因为是对联营企业的投资，所以商誉不单独确认，应并入长期股权投资成本一并考虑。